臺灣基隆地方法院刑事判決　　　　　　　94年度簡上字第11號
上　訴　人　臺灣基隆地方法院檢察署檢察官
被　　　告　乙○○　男　77歲（民國16年10月9日生）
上列上訴人因傷害案件，不服本院基隆簡易庭九十三年度基簡字
第九四九號，中華民國九十三年十一月廿三日第一審判決（聲請
簡易判決處刑書案號：臺灣基隆地方法院檢察署九十三年度偵字
第三三七五號）提起上訴，本院管轄之第二審合議庭判決如下：
        主  文
上訴駁回。
　　　　事實及理由
一、本件事實及理由均引用本院基隆簡易庭第一審判決書所載之
    事實及理由（如附件所示）。
二、上訴人上訴理由以：(1)、被告乙○○係持鋒利之鐵器傷害告
    訴人甲○○而非棉花夾，告訴人另於聲請交付審判狀記載其
    急診就醫時，醫師向其說其傷口係「刀傷」。(2)、告訴人案
    發當日並未與被告發生爭執云云。惟查：卷附署立基隆醫院
    九十四年二月十七日基醫病字第０九四０００一一八七號函
    表示「病患甲○○於九十三年一月廿五日到本院急診求診，
    自述被他人傷害，臉部計五處切割傷、右手一處、左臂二處
    ，為外物所造成，進行傷口縫合處理，於九十三年一月廿七
    日到外科門診追蹤。」、「病患於九十三年一月廿七日至外
    科門診，主述為受害及刀傷，主要傷勢為顏面多處切割傷及
    左手肘撕裂傷；顏面切割傷應係利器所傷，但無法確定為何
    種兇器所致；共縫合幾針並未仔細計算，但其中較深之傷口
    作縫合處置，較淺者並未縫合，僅給予藥物治療；因本院柯
    芳序主任並未親見患者受傷之原始狀態（未縫合之前）故並
    未對患者之傷勢妄加猜測，亦未附和患者之言論。」等語，
    是告訴人自陳看診醫師親口向其說傷口是刀傷、上訴人指陳
    被告係持鋒利之鐵器傷害告訴人云云，均無根據，況所謂「
    鋒利之鐵器」究係何者，亦未見上訴人舉證說明。再查，被
    告傷害告訴人時，告訴人係坐在椅子上，被告自告訴人後方
    攻擊，此業據告訴人指陳歷歷，因之，被告係持何利器攻擊
    告訴人自僅有被告自己知之甚明，再則，案發時除被告與告
    訴人二人在場外，並無其他人在場目擊，此亦據被告與告訴
    人陳述在案，證人即台北縣立仁愛之家於案發時之值班管理
    人員丙○○於本院審理時亦證稱「（問：93年1 月25日晚上
    8 時許被告與告訴人在台北縣萬里鄉台北縣立仁愛之家發生
    爭執時，你有無在場？）是他們二人吵完之後，告訴人跑到
    值班室找我，我當天值晚班，告訴人說被告拿刀子殺他，他
    當時臉上有血，我就先請護士查看告訴人的傷口先初步處理
    傷口，然後再將他送醫院，送至何醫院我不清楚，到了晚上
    11 時 我們才知道告訴人跑到萬里派出所說要告被告，派出
    所打電話通知我去派出所，告訴人就請警察會同我一起回來
    臺北縣立仁愛之家被告和告訴人所住的寢室客廳查看，發現
    冰箱裡面的東西都被翻出來地上，當時被告在睡覺，我就請
    他起來，然後就請警察和被告在被告寢室裡找兇器，結果在
    被告寢室裡發現一支棉花夾，棉花夾由警察帶回去，翌日我
    就把此案交給三區輔導員處理，因為發生事情的當時我也沒
    有目擊，不知誰對誰錯，所以就交給輔導員調查處理，然後
    再交由紀律委員會。．．．」、「（問：案發之後你有無問
    被告他是拿何物打告訴人？）有，他說是拿棉花夾。」」、
    「（問：現場有無找到水果刀？）沒有。」、「（問：現場
    還有何找到其他利器嗎？）沒有。」等語，與其在警、偵訊
    時所證互核相符，可見證人丙○○在案發時確實不在現場，
    其無從證明被告持何等兇器傷害告訴人，而其案發後在與警
    方會同下亦僅在被告寢室內扣得一支已遭警方丟棄之棉花夾
    。又據被告自警訊迄至本院審理則均供承前開棉花夾即是其
    持以傷害告訴人之利器，而署立基隆醫院前開函亦表示告訴
    人之顏面切割傷應係利器所傷，然無法確定為何種兇器所傷
    ，則自然不能排除告訴人係遭前開棉花夾所傷，而告訴人既
    未目擊被告持何利器攻擊，本案亦無其他目擊者，被告造成
    之傷害罪責又不會因其所持之利器係何者而有異，則被告自
    承所持傷害告訴人之利器即係前開棉花夾，自可採信，殊無
    改認被告係持刀器或其他鋒利之不明鐵器以傷害告訴人之理
    。末查，被告非有精神分裂症之人，斷無無故即持棉花夾攻
    擊他人之理，原審判決採認被告之自白，認被告係於案發時
    與告訴人因被告進入起居間紗門發出聲響而起爭執，繼而發
    生本案，說理並非無據，尤未與論理法則、經驗法則相違，
    況此亦僅係本件傷害案之動機，尚與構成要件事實無涉，公
    訴人以被告與告訴人於案發日並未發生任何爭執，據以提起
    本件上訴，尚屬未洽。綜上，被告應負傷害罪責，事實、理
    由均據第一審判決說理明確，上訴人猶執前詞以為本件上訴
    ，非有可採。原審核被告所為，係犯刑法第二百七十七條第
    一項之傷害罪，又認其係累犯（按被告於八十八年三月廿六
    日假釋縮刑期滿，此有台灣高等法院被告全國前案紀錄表一
    紙附卷可稽，原審誤載為八十八年三月卅日假釋期滿，應予
    更正），而適用刑法四十七條加重其刑，並引用刑法第四十
    一條第一項前段，罰金罰鍰提高標準條例第一條前段、第二
    條規定，判處上訴人即被告有期徒刑三月，如易科罰金以三
    百元折算一日，其認事、用法均無違誤，量刑亦屬妥適。上
    訴人徒以前開諸詞以為本件上訴，並指摘原判決不當，核無
    理由，應予駁回。
據上論斷，應依刑事訴訟法第四百五十五條之一第三項、第三百
六十八條、第三百七十三條，判決如主文。
本案經檢察官黃鴻達到庭執行職務
中　　華　　民　　國　　94　　年　　4 　　月　　7 　　日
                  刑事第三庭審判長法    官　鄭景文
                  　　　　　　　　法　　官　王美婷
                  　　　　　　　　法　　官　曾雨明
以上正本證明與原本無異。
本件不得上訴。
中　　華　　民　　國　　94　　年　　4 　　月　　8 　　日
                                  書 記 官  王靜敏
附件：
